臺灣高等法院刑事判決              100年度上訴字第2405號
上  訴  人
即  被  告   林栯莘  原名  .
上列上訴人因毒品危害防制條例案件，不服臺灣桃園地方法院
100年度審訴字第1085號，中華民國100年6月30日第一審判決（
起訴案號：台灣桃園地方法院檢察署100年度毒偵字第547號），
提起上訴，本院判決如下：
    主  文
上訴駁回。
    理  由
一、按刑事訴訟法第350條、第361條、第362條、第367條規定，
    不服地方法院之第一審判決而上訴者，須提出上訴書狀，並
    應敘述具體理由，為上訴必備之程式。倘已提出上訴理由，
    但所提非屬具體理由者，則由第二審法院以上訴不合法律上
    之程式，判決駁回。而所謂具體理由，必係依據卷內既有訴
    訟資料或提出新事證，指摘或表明第一審判決有何採證認事
    、用法或量刑等足以影響判決本旨之不當或違法，而構成應
    予撤銷之具體事由，始克當之（例如：依憑證據法則具體指
    出所採證據何以不具證據能力；或依憑卷證資料，明確指出
    所為證據證明力之判斷如何違背經驗、論理法則）。倘僅泛
    言原判決認定事實錯誤、違背法令、量刑失之過重或輕縱，
    而未依上揭意旨指出具體事由，或形式上雖已指出具體事由
    ，然該事由縱使屬實，亦不足以認為原判決有何不當或違法
    者（例如：對不具有調查必要性之證據，法院未依聲請調查
    亦未說明理由，或援用證據不當，但除去該證據仍應為同一
    事實之認定），皆難謂係具體理由，俾與第二審上訴制度旨
    在請求第二審法院撤銷、變更第一審不當或違法之判決，以
    實現個案救濟之立法目的相契合（最高法院97年台上字第89
    2 號判決意旨參照）。又量刑輕重係屬事實審法院得依職權
    自由裁量之事項，苟已斟酌刑法第57條各款所列情狀而未逾
    越法定刑度，不得遽指為違法（最高法院72年度臺上字第66
    96號判例意旨參照）。
二、本件被告林栯莘上訴意旨略以：當時因腳傷疼痛而施用毒品
    以止痛，之後則以美沙冬替代療法至今，未再接觸毒品，現
    有剛出生之子孩，老公也將入獄，小孩無人撫養，被告已決
    心悔改，請給予機會，若再犯願以加重刑期處分。並請求將
    桃園地方法院100年度審訴字第541號案件與本案一併判決云
    云。
三、經查：
(一)原判決以被告坦承施用第一級、第二級毒品及有台灣檢驗科
    技股份有限公司濫用藥物檢驗報告可佐，認被告所為，係犯
    毒品危害防制條例第10條第1項、第2項之施用第一級毒品及
    施用第二級毒品罪，被告為累犯，應依法加重其刑。爰審酌
    被告無視毒品之戕害及法禁令，意志不堅，未斷絕施用毒品
    之惡習，再犯本案，及其犯罪手段、動機、目的及犯後坦承
    犯行之態度暨其生活狀況等一切情狀，對施用第一級毒品部
    分量處有期徒刑11月，對施用第二級毒品部分量處有期徒刑
    5 月，應執行刑有期徒刑1年2月。經核原審量刑並無明顯過
    重，或違反比例原則之情。
(二)被告所指原審法院100年7月29日所為100年審訴字541號判決
    ，係其另於99年10月1日在桃園縣新屋鄉清華村北勢64之3號
    施用第一級、第二級毒品，有該判決書在卷可稽，與本案為
    不同之案件。且該案尚未移送本院，應分別為審理。被告聲
    請將兩案一併判決，並非指摘本案判決有何不當。
(三)被告上訴理由之內容，顯未依據卷內既有訴訟資料或提出新
    事證，指摘或表明原審判決有何採證認事、用法或量刑等足
    以影響判決本旨之不當或違法，或足以影響原判決，構成應
    撤銷之具體事由，依上開說明，本件被告上訴顯無具體理由
    而不合法定程式應予駁回，並不經言詞辯論為之。
據上論斷，應依刑事訴訟法第367條前段、第372條規定，判決如
主文。
中    華    民    國    100    年    8    月    19    日
                  刑事第十一庭審判長法  官  許宗和
                                    法  官  潘進柳
                                    法  官  趙功恆
以上正本證明與原本無異。
施用第一級毒品部分，如不服本判決，應於收受送達後10日內向
本院提出上訴書狀，其未敘述上訴之理由者並得於提起上訴後10
日內向本院補提理由書（均須按他造當事人之人數附繕本）「切
勿逕送上級法院」。
施用第二級毒品部分，不得上訴。
                                    書記官  陳佳伶
中    華    民    國   100    年    8     月    19    日